fr: Type de béquille: Latérale réglable en longueur; Béquille temporaire à clipser; Béquille centrale double; Pliable/rabattable; Béquille de cadre intégrée; Béquille latérale simple; À ressort; Télescopique; Autre
nb: Støttebenets type: Justerbart enkelt støtteben; Midlertidig støtte med klips; Dobbelt senterstøtteben; Sammenleggbart/oppfellbart; Integrert rammestøtte; Enkelt sidestøtteben; Fjærbelastet; Teleskopisk; Annet
cs: Typ stojánku: Nastavitelná délka, jednonohý; Připínací dočasný stojan; Dvounohý středový stojan; Skládací/vyklápěcí; Integrovaný rámový stojan; Jednonohý boční stojan; Odpružený; Teleskopický; Jiné
sv: Typ av stöd: Enbent med justerbar längd; Tillfälligt stöd med klämma; Tvåbent mittstöd; Fällbar/uppfällbar; Integrerat ramstöd; Enbent sidostöd; Fjäderbelastad; Teleskopisk; Övrigt
pt-BR: Tipo de descanso: Perna única com comprimento ajustável; Suporte temporário de encaixe; Suporte central de duas pernas; Dobrável/rebatível; Suporte de quadro integrado; Suporte lateral de perna única; Com mola; Telescópico; Outro
sk-SK: Typ stojana: Jednonohý stojan s nastaviteľnou dĺžkou; Dočasný pripínací stojan; Dvojnohý stredový stojan; Skladací/výklopný; Integrovaný stojan na rám; Jednonohý bočný stojan; Odpružený; Teleskopický; Iné
zh-CN: 支架类型: 长度可调单腿; 夹式临时脚撑; 双腿居中脚撑; 折叠/翻转; 车架集成脚撑; 单腿侧脚撑; 弹簧加压; 伸缩; 其他
nl: Fietsstandaard type: In lengte verstelbare enkele poot; Tijdelijke opklikstandaard; Dubbele middenstandaard; Inklapbaar/opklapbaar; Geïntegreerde framestandaard; Enkele zijstandaard; Veerbelast; Uitschuifbaar; Anders
tr: Kickstand tipi: Ayarlanabilir uzunluklu tek bacaklı; Klipsli geçici stand; Çift bacaklı merkez standı; Katlanabilir/açılır; Entegre kadro standı; Tek bacaklı yan stand; Yaylı; Teleskopik; Diğer
ja: キックスタンドタイプ: 長さ調整可能なシングルレッグ; クリップオン式簡易スタンド; ダブルレッグセンタースタンド; 折りたたみ式/フリップアップ; 一体型フレームスタンド; シングルレッグサイドスタンド; スプリング式; 伸縮式; その他
el: Τύπος σταντ: Μονό σταντ ρυθμιζόμενου μήκους; Προσωρινό σταντ με κλιπ; Διπλό κεντρικό σταντ; Αναδιπλούμενο; Ενσωματωμένο σταντ σκελετού; Μονό πλευρικό σταντ; Με ελατήριο; Τηλεσκοπικό; Άλλο
fi: Seisontatuen tyyppi: Säädettäväpituinen yksijalkainen; Klipsikiinnitteinen väliaikainen tuki; Kaksijalkainen keskituki; Taittuva / ylös kääntyvä; Integroitu runkotuki; Yksijalkainen sivutuki; Jousitettu; Teleskooppinen; Muu
ru: Тип подножки: Одноногая регулируемая; Временная на защелке; Двуногая центральная; Складная/откидная; Интегрированная в раму; Одноногая боковая; Пружинная; Телескопическая; Другое
th: ประเภทขาตั้ง: ขาเดี่ยวปรับความยาวได้; ขาตั้งชั่วคราวแบบคลิปออน; ขาตั้งคู่ตรงกลาง; พับ/พับขึ้นได้; ขาตั้งติดโครงเฟรม; ขาตั้งข้างขาเดี่ยว; แบบสปริง; ยืดหดได้; อื่นๆ
ro-RO: Tipul cricului lateral (pentru bicicletă): Un singur braț, lungime reglabilă; Suport temporar cu prindere rapidă; Suport central cu două brațe; Pliabil/rabatabil; Suport integrat în cadru; Suport lateral cu un singur braț; Cu arc; Telescopic; Altele
ko: 킥스탠드 유형: 길이 조절식 싱글 레그; 클립온 임시 스탠드; 더블 레그 센터 스탠드; 접이식/플립업; 통합형 프레임 스탠드; 싱글 레그 사이드 스탠드; 스프링 로드식; 텔레스코핑; 기타
hu: Kitámasztó típusa: Állítható hosszúságú egylábú; Felcsíptethető ideiglenes támasz; Kétlábú középtámasz; Összecsukható/felhajtható; Beépített váztámasz; Egylábú oldaltámasz; Rugós; Teleszkópos; Egyéb
hr-HR: Vrsta postolja: Jedan krak podesive duljine; Privremeni stalak na kopču; Dvokraki središnji stalak; Sklopivi / na podizanje; Integrirani stalak u okviru; Jednokraki bočni stalak; S oprugom; Teleskopski; Ostalo
vi: Loại chân chống: Một chân có thể điều chỉnh độ dài; Chân chống tạm dạng kẹp; Chân chống giữa hai chân; Chân chống gập/bật lên; Chân chống khung tích hợp; Chân chống bên một chân; Có lò xo; Thu gọn dạng ống; Khác
pt-PT: Tipo de descanso: Uma perna de comprimento ajustável; Descanso temporário de encaixe; Descanso central de duas pernas; Dobrável/rebatível; Descanso integrado no quadro; Descanso lateral de uma perna; Acionado por mola; Telescópico; Outro
de: Typ des Seitenständers: Längenverstellbarer Seitenständer; Temporärer Clip-on-Ständer; Zweibein-Mittelbauständer; Klappbar; Integrierter Rahmenständer; Einbein-Seitenständer; Gefedert; Teleskopisch; Sonstige
pl: Typ podpórki rowerowej: Pojedyncza nóżka o regulowanej długości; Zatrzaskiwana nóżka tymczasowa; Podwójna nóżka centralna; Składana/podnoszona; Zintegrowana nóżka ramy; Pojedyncza nóżka boczna; Sprężynowa; Teleskopowa; Inny
en: Kickstand type: Adjustable-length single-leg; Clip-on temporary stand; Double-leg center stand; Folding/flip-up; Integrated frame stand; Single-leg side stand; Spring-loaded; Telescoping; Other
lt-LT: Atraminės kojelės tipas: Reguliuojamo ilgio, vienos kojelės; Užsegama laikina atrama; Dviejų kojelių centrinė atrama; Sulankstoma / atlenkiama; Integruota rėmo atrama; Vienos kojelės šoninė atrama; Spyruoklinė; Teleskopinė; Kita
bg-BG: Тип стойка: Единичен с регулируема дължина; Временна стойка с клипс; Двойна централна стойка; Сгъваема/вдигаща се; Интегрирана в рамката стойка; Единична странична стойка; С пружина; Телескопична; Друго
da: Støttebenstype: Justerbar længde (et ben); Midlertidigt støtteben (clip-on); Dobbelt centralt støtteben; Sammenklappelig; Integreret rammestøtteben; Enkelt sidestøtteben; Fjederbelastet; Teleskopisk; Andet
zh-TW: 腳架類型: 長度可調式單腿腳架; 夾扣式臨時腳架; 雙腿中柱腳架; 摺疊/上翻式; 整合式車架腳架; 單腿側柱腳架; 彈簧式; 伸縮式; 其他
sl-SI: Vrsta stojala: Enojna noga z nastavljivo dolžino; Začasno stojalo na sponko; Sredinsko stojalo z dvojno nogo; Zložljivo/dvižno; Vgrajeno stojalo na okvirju; Stransko stojalo z enojno nogo; Vzmetno; Teleskopsko; Drugo
es: Tipo caballete: De una pata de longitud ajustable; Soporte temporal con clip; Soporte central de dos patas; Plegable/abatible; Soporte de cuadro integrado; Soporte lateral de una pata; Con resorte; Telescópico; Otro
it: Tipo di cavalletto: A gamba singola con lunghezza regolabile; Cavalletto temporaneo a clip; Cavalletto centrale a due gambe; Pieghevole/ribaltabile; Cavalletto integrato nel telaio; Cavalletto laterale a gamba singola; A molla; Telescopico; Altro